【裁判字號】    89,易,557
【裁判日期】    890913
【裁判案由】    竊佔
【裁判全文】
臺灣屏東地方法院刑事判決                          八十九年度易字第五五七號
    公  訴  人  臺灣屏東地方法院檢察署檢察官
    被      告  乙○○
                甲○○
右列被告因竊佔案件，經檢察官提起公訴（八十八年度偵字第六ＯＯ二號），本院判
決如左：
     主  文
乙○○、甲○○共同意圖為自己不法之利益，而竊佔他人之不動產，均處拘役參拾日
，均緩刑貳年。
     事  實
一、乙○○、甲○○二人明知座落屏東縣牡丹鄉○○○段七七二、二八Ｏ二地號之國
    有地非其所有，竟共同意圖為自己不法之利益，自民國（下同）八十四年間起，
    在該土地上自行將原先已竊佔二十餘年之茅草屋（此部份因追訴權時效已完成）
    改搭建鐵皮屋乙棟做為其二人經營小吃店之用，比原先茅草屋面積增加竊佔約二
    十二平方公尺。
二、案經屏東縣警察局恆春分局報請臺灣屏東地方法院檢察署檢察官偵查起訴。
     理  由
一、右揭竊佔土地之事實，業據被告乙○○、甲○○二人於本院審理時坦承不諱，核
    與證人即國有財產局南區辦事處王景霖到庭所證述情節相符，且有現場照片多幀
    附卷可憑，復經本院會同屏東縣恆春地政事務所人員至現場勘驗，並製有勘驗筆
    錄及土地複丈成果圖在卷可稽，被告雖辯稱已繳補償金云云，然查，被告既坦承
    明知上開土地非其所有，顯見其確有竊佔他人土地之犯意，被告雖已繳補償金，
    仍無解竊佔罪責之成立，所辯不足採為對其有利之認定，是本件罪證明確，被告
    二人犯行堪予認定。
二、核被告乙○○、甲○○二人所為，係犯刑法第三百二十條第二項之竊佔罪，應依
    同條第一項論處。二人間有犯意聯絡及行為分擔，為共同正犯。審酌被告二人為
    謀私利，竊佔他人土地，惟所佔用之面積僅二十二平方公尺，且已自行將鐵皮屋
    拆除完畢，業經本院勘驗現場製有勘驗筆錄附卷可稽，念其所佔用之土地地處偏
    僻，佔用期間非長，所獲不法利益不多及犯後坦承犯行態度良好等一切情狀，量
    處如主文所示之刑。末查被告二人前皆未受有期徒刑以上刑之宣告，此有台灣高
    等法院被告全國前案紀錄表附卷可稽，經此偵審程序，當知警惕，信無再犯之虞
    ，本院認所宣告之刑以暫不執行為適當，爰皆併與宣告緩刑二年，以啟自新。
據上論斷，應依刑事訴訟法第二百九十九條第一項前段、刑法第三百二十條第二項、
第一項、第二十八條、第七十四條第一款，罰金罰鍰提高標準條例第一條前段，判決
如主文。
本案經檢察官蔡孟利到庭執行職務。
中      華       民     國    八十九    年   九     月      十三        日
                                臺灣屏東地方法院刑事第二庭
                                    審判長法  官 吳永宋
                                          法  官 林昌義
                                          法  官 何清富
右判決正本證明與原本無異。
對於本判決如有不服應於收受送達後十日內向本院提出上訴書狀上訴於台灣高等法院
高雄分院並按他造當事人之人數附具繕本。
                                           書記官   謝天祥
中     華       民      國   八十九     年   九      月     十三        日
附錄本判決論罪法條：
刑法第三百二十條第二項、第一項：
意圖為自己或第三人不法之所有，而竊取他人之動產者，為竊盜罪，處五年以下有期
徒刑、拘役或五百元以下罰金。
意圖為自己或第三人不法之利益，而竊佔他人之不動產者，依前項之規定處斷。


司法院資訊處製作；財團法人民間司法改革基金會備份。
